---
title: "Lección 2: Crea tu propio marco de datos"
output: html_document
---

## Contexto de esta actividad

Esta actividad se enfoca en crear y usar marcos de datos en `R`. Un marco de datos es un conjunto de columnas que contienen datos, similar a una hoja de cálculo o una tabla SQL. Puedes crearlos desde paquetes, archivos externos o datos generados manualmente.

## Paso 1: Cargar paquetes

\`\`\`{r} \# Instala tidyverse si aún no lo tienes install.packages("tidyverse")

```{r}
library("tidyverse")
```

``` r
{r}
```

## Paso 2: Crear el Marco de Datos

```{r}
# Crear vectores de nombres y edades
names <- c("Ana", "Luis", "María", "Pedro")
age <- c(25, 30, 28, 22)

# Crear el marco de datos
people <- data.frame(names, age)
```

## Paso 3: Inspeccionar el Marco de Datos

```{r}
# Crear vectores de nombres y edades
names <- c("Ana", "Luis", "María", "Pedro")
age <- c(25, 30, 28, 22)

# Crear el marco de datos
people <- data.frame(names, age)
```

```{r}
str(people)
```

```{r}
#Vista rápida con tidyverse
glimpse(people)
```

```{r}
# Agregar una nueva columna con edad futura
mutate(people, age_in_20 = age + 20)
```
