---
title: "Practica2"
author: "Mariana Ruge Vargas"
date: "2025-05-10"
output: html_document
---

```{r setup, include=FALSE}
knitr::opts_chunk$set(echo = TRUE)
```

## Introducción

En esta práctica se aplicarán técnicas básicas de limpieza de datos usando R y el paquete `tidyverse`. El dataset utilizado proviene del conjunto de datos *Hotel Booking Demand*.

## Paso 1: Cargar e instalar paquetes

```{r}
install.packages("tidyverse")
install.packages("skimr")
install.packages("janitor")
```

```{r}
library(tidyverse)
library(skimr)
library(janitor)
```

## Paso 2: Importar datos

Importamos el archivo `hotel_bookings.csv` que debe estar en el directorio de trabajo.

```{r}
bookings_df <- readr::read_csv("hotel_bookings.csv", locale = locale(encoding = "latin1"))

```

## Paso 3: Exploración de datos

### Vista previa de los datos

```{r}
head(bookings_df)
```

### Estructura general

```{r}
str(bookings_df)
glimpse(bookings_df)
```

### Nombres de columnas

```{r}
colnames(bookings_df)
```

### Resumen estadístico

```{r}
skim_without_charts(bookings_df)
```

## Paso 4: Limpiar y transformar datos

### Seleccionar columnas de interés

```{r}
trimmed_df <- bookings_df %>%
  select(hotel, is_canceled, lead_time)
```

### Renombrar columna

```{r}
trimmed_df <- trimmed_df %>%
  rename(hotel_type = hotel)
```

### Unir columnas de fecha

```{r}
example_df <- bookings_df %>%
  select(arrival_date_year, arrival_date_month) %>%
  unite(arrival_month_year, c("arrival_date_month", "arrival_date_year"), sep = " ")
```

### Crear columna con total de personas por reserva

```{colnames(bookings_df)}

```

```{r}
example_df <- bookings_df %>%
  mutate(guests = adultos + ni_os + beb_s)

head(example_df)

```

## Paso 5: Estadísticas de resumen

```{r}
summary_df <- bookings_df %>%
  summarize(
    number_canceled = sum(is_canceled, na.rm = TRUE),
    average_lead_time = mean(lead_time, na.rm = TRUE)
  )

summary_df
```

## Paso 6: Limpieza adicional (opcional)

### Usar `janitor` para limpiar nombres de columnas

```{r}
bookings_df <- bookings_df %>% 
  clean_names()
```

### Eliminar filas incompletas (NA)

```{r}
clean_df <- bookings_df %>% 
  drop_na()
```

## Paso 7: Visualización (opcional)

```{r}
example_df <- bookings_df %>%
  mutate(guests = adultos + ni_os + beb_s)

head(example_df)

```
