---
título: "Lección 2: Soluciones de importación"
archivo de salida: html_document
---

## Soluciones de la actividad de importación y trabajo con datos
Este documento contiene las soluciones para la actividad de importación y trabajo con datos. Puedes usar estas soluciones para controlar tu trabajo y asegurarte de que tu código sea correcto o resolver problemas en tu código si marca errores. Si aún no completaste la actividad, te sugerimos que regreses y la termines antes de leer las soluciones. 

Si tienes errores, recuerda que puedes buscar ayuda en Internet y en la comunidad de RStudio:
https://community.rstudio.com/#

## Paso 1: Cargar paquetes

Comienza instalando el paquete requerido. Si ya instalaste y cargaste `tidyverse` en esta sesión, puedes saltearte los bloques de código en este paso.

```{r}
install.packages("tidyverse")
```
```{r}
library(tidyverse)
```
## Paso 2: Importar datos

Los datos de este ejemplo provienen originalmente del artículo Hotel Booking Demand Datasets (https://www.sciencedirect.com/science/article/pii/S2352340918315191), escrito por Nuno Antonio, Ana Almeida y Luis Nunes para Data in Brief, Volumen 22, febrero de 2019.

Los datos fueron descargados y limpiados por Thomas Mock y Antoine Bichat para #TidyTuesday durante la semana del 11 de febrero de 2020 (https://github.com/rfordatascience/tidytuesday/blob/master/data/2020/2020-02-11/readme.md).

Puedes aprender más sobre este conjunto de datos aquí:
https://www.kaggle.com/jessemostipak/hotel-booking-demand

En el bloque que aparece a continuación, usarás la función `read_csv()` para importar datos de un archivo .csv llamado "hotel_bookings.csv" en la carpeta del proyecto y guardarlo como un marco de datos llamado `bookings_df`:

```{r}
bookings_df <- read_csv("hotel_bookings.csv")
```

Ahora que tienes el `bookings_df`, puedes trabajar con él usando todas las funciones `R` que aprendiste hasta ahora. 

## Paso 3: Inspeccionar y limpiar datos

Una función común que puedes usar para previsualizar los datos es la función `head()`, que muestra las columnas y las primeras filas de datos. Verifica la función `head()` ejecutando el bloque que aparece a continuación:

```{r}
head(bookings_df)
```

Verifica la función `srt()` ejecutando el bloque de código que aparece a continuación:

```{r}
str(bookings_df)
```

Para averiguar qué columnas tienes en tu marco de datos, prueba ejecutar la función `colnames()` en el bloque de código que aparece a continuación:

```{r}
colnames(bookings_df)
```

Si quieres crear otro marco de datos usando `bookings_df` que se enfoca en la tarifa diaria promedio, que se indica como `adr` en el marco de datos y `adults`, puedes usar el siguiente bloque de código para hacerlo:

```{r}
new_df <- select(bookings_df, `adr`, adults)
```

Para crear nuevas variables en tu marco de datos, puedes usar la función `mutate()`. Esto realizará cambios en el marco de datos, pero no en el conjunto de datos original que importaste. Los datos fuente no se modificarán. 

```{r}
mutate(new_df, total = `adr` / adults)
```

## Paso 4: Importar tus propios datos

¡Ahora puedes encontrar tu propio .csv para importar! Usando la interfaz de RStudio Cloud, importa y guarda el archivo en la misma carpeta que este documento de R Markdown. Luego, escribe el código en el bloque que aparece debajo para leer esos datos en `R`:
```{r}
own_df <- read_csv("<filename.csv>")
```

